【裁判字號】    97,裁,764
【裁判日期】    970124
【裁判案由】    建築法
【裁判全文】
最  高  行  政  法  院  裁  定
                                     97年度裁字第00764號
上  訴  人  萬家福股份有限公司
代  表  人  甲○○
被 上訴 人  臺北縣政府
代  表  人  乙○○
上列當事人間建築法事件，上訴人對於中華民國96年8月23日臺
北高等行政法院95年度訴字第460號判決，提起上訴。本院裁定
如下：
    主  文
上訴駁回。
上訴審訴訟費用由上訴人負擔。
    理  由
一、按對於高等行政法院判決之上訴，非以其違背法令為理由，
    不得為之，行政訴訟法第242條定有明文。依同法第243條第
    1項規定，判決不適用法規或適用不當者，為違背法令；而
    判決有同條第2項所列各款情形之一者，為當然違背法令。
    是當事人對於高等行政法院判決上訴，如依行政訴訟法第
    243條第1項規定，以高等行政法院判決有不適用法規或適用
    不當為理由時，其上訴狀或理由書應有具體之指摘，並揭示
    該法規之條項或其內容；若係成文法以外之法則，應揭示該
    法則之旨趣；倘為司法院解釋或本院之判例，則應揭示該判
    解之字號或其內容。如以行政訴訟法第243條第2項所列各款
    情形為理由時，其上訴狀或理由書，應揭示合於該條項各款
    之事實。上訴狀或理由書如未依此項方法表明，或其所表明
    者與上開法條規定不合時，即難認為已對高等行政法院判決
    之違背法令有具體之指摘，其上訴自難認為合法。
二、本件上訴人對於高等行政法院判決上訴，係主張：（一）上
    訴人已申請辦理變更使用執照用途暨併案申請室內裝修，並
    於民國95年4月26日經被上訴人核准限期依圖說設備施工，
    被上訴人即應依95年4月26日核准之圖說檢查上訴人有無確
    實依圖施工，惟被上訴人仍以94板變使字第259號變更使用
    執照竣工圖為檢查依據，認定系爭建築物公共安全缺失，其
    所為之行政處分顯有違誤，內政部訴願決定書亦有未合，而
    原審判決就此重要事實漏未審酌，顯有違誤。又上訴人依上
    開圖說設備施工中，被上訴人認為有必要時，得隨時加以勘
    驗，如發現上訴人違反建築法第58條第3項、第6項、第7項
    規定時，應以書面通知上訴人勒令停工，或有修改必要時，
    得強制拆除；或以違反同法第39條規定，依同法第87條第1
    項規定處罰，方為適法。惟被上訴人以上訴人違反建築法第
    77條第1項規定，依同法第91條第1項第2款規定，處上訴人
    罰鍰，並命停止其使用，顯有適用法規之不當等語，為其理
    由。
三、本院查：觀之上訴人所陳上述理由，無非係重述業經其在原
    審主張而為原判決摒棄不採之陳詞，就原審取捨證據、認定
    事實之職權行使，論斷上訴人增設樓地板面積，未完全依95
    年4月26日核准圖說進行施工，且於施工期間照常營業，任
    令不特定之消費者置於公共危險中，上訴人有未維護系爭建
    築物合法使用之違規行為等情，指摘為不當，並據其自行主
    張之事實，適用其所認應適用之法令，進而謂原審不適用法
    令及違背法令，而非具體表明合於不適用法規、適用法規不
    當、或行政訴訟法第243條第2項所列各款之事實，難認對原
    判決之如何違背法令已有具體之指摘。依首揭規定及說明，
    應認其上訴為不合法，應予駁回。
四、依行政訴訟法第249條第1項前段、第104條、民事訴訟法第
    95條、第78條，裁定如主文。
中    華    民    國    97    年    1     月    24    日
                    最高行政法院第一庭
                        審判長法官  鄭  淑  貞
                              法官  楊  惠  欽
                              法官  吳  明  鴻
                              法官  鄭  小  康
                              法官  帥  嘉  寶
以  上  正  本  證  明  與  原  本  無  異
中    華    民    國    97    年    1     月    24    日
                              書記官  阮  思  瑩


司法院資訊處製作；財團法人民間司法改革基金會備份。
